【裁判字號】    99,裁,2088
【裁判日期】    990909
【裁判案由】    違章建築
【裁判全文】
最  高  行  政  法  院  裁  定
                                      99年度裁字第2088號
上  訴  人  甲○○
被 上訴 人  桃園縣政府
代  表  人  吳志揚
上列當事人間違章建築事件，上訴人對於中華民國99年6月10日
臺北高等行政法院99年度訴字第742號判決，提起上訴，本院裁
定如下：
    主  文
上訴駁回。
上訴審訴訟費用由上訴人負擔。
    理  由
一、按對於高等行政法院判決之上訴，非以其違背法令為理由，
    不得為之，行政訴訟法第242條定有明文。依同法第243條第
    1項規定，判決不適用法規或適用不當者，為違背法令；而
    判決有同條第2項所列各款情形之一者，為當然違背法令。
    是當事人對於高等行政法院判決上訴，如依行政訴訟法第24
    3條第1項規定，以高等行政法院判決有不適用法規或適用不
    當為理由時，其上訴狀或理由書應有具體之指摘，並揭示該
    法規之條項或其內容；若係成文法以外之法則，應揭示該法
    則之旨趣，倘為司法院解釋或本院之判例，則應揭示該判解
    之字號或其內容。如以行政訴訟法第243條第2項所列各款情
    形為理由時，其上訴狀或理由書，應揭示合於該條項各款之
    事實。上訴狀或理由書如未依此項方法表明者，即難認為已
    對高等行政法院判決之違背法令有具體之指摘，其上訴自難
    認為合法。
二、緣上訴人所有門牌為桃園縣桃園市○○街57號房屋，經被上
    訴人所屬桃園市公所查報該房屋後方四層建築（下稱系爭建
    物）屬違章建築，被上訴人於民國（下同）98年11月12日以
    府工違字第0980447108號函通知上訴人其所有系爭建物，經
    勘查為未經主管建築機關之審查許可並發給執照之違章建築
    （代號分類A3），已違反建築法第25條規定，依據同法第86
    條規定，應執行拆除；並於98年11月12日發布府工違字第09
    80471081號公告命上訴人於98年12月13日前自行拆除，逾期
    未拆者，被上訴人於98年12月14日後，依法強制執行拆除。
    上訴人不服，遂循序提起行政訴訟。案經原審駁回其訴。
三、本件上訴人對於原審判決提起上訴，主張：土地分區使用縱
    屬法定空地，然其功能若有間隔房屋棟距，以供火災時消防
    救助之用者，應屬防火間隔之性質，原判決僅以建築執照之
    建築圖說之標示，即認系爭用地屬於法定空地，顯屬錯誤。
    又被上訴人對大量同性質之違章建築，欠缺充分、合理之實
    質上理由，竟恣意決定僅對上訴人之違章建築為拆除之處分
    ，有害行政行為之公正與公平性，此為原判決所不察等語，
    雖以該判決違背法令為由，惟核其上訴理由，係就原審取捨
    證據、認定事實之職權行使，指摘其為不當，並就原審已論
    斷者，泛言未論斷，或就原審所為論斷，泛言其論斷矛盾，
    而非具體說明其有何不適用法規或適用法規不當之情形，並
    揭示該法規之條項或其內容，及合於行政訴訟法第243條第2
    項所列各款之事實，難認對該判決之如何違背法令已有具體
    之指摘。依首開規定及說明，應認其上訴為不合法。
四、據上論結，本件上訴為不合法。依行政訴訟法第249條第1項
    前段、第104條、民事訴訟法第95條、第78條，裁定如主文
    。
中    華    民    國    99    年    9     月    9     日
                    最高行政法院第七庭
                        審判長法官  廖  宏  明
                              法官  鄭  小  康
                              法官  張  瓊  文
                              法官  姜  素  娥
                              法官  林  文  舟

以  上  正  本  證  明  與  原  本  無  異
中    華    民    國    99    年    9     月    10    日
                              書記官  彭  秀  玲

司法院資訊處製作；財團法人民間司法改革基金會備份。
